臺灣新竹地方法院刑事判決　　　　　　　94年度訴緝字第38號
公　訴　人　臺灣新竹地方法院檢察署檢察官
被　　　告　甲○○
上列被告因違反槍砲彈藥刀械管制條例等案件，經檢察官提起公
訴（93年度偵字第1440號），本院依簡式審判程序判決如下：
    主  文
甲○○連續故買贓物，累犯，處有期徒刑伍月，扣案汽車鑰匙壹
把沒收；又未經許可，持有子彈，累犯，處有期徒刑玖月，併科
罰金新臺幣萬元，罰金如易服勞役，以新台幣玖佰元即銀元
佰元折算壹日。扣案之土造子彈拾捌顆（扣案貳拾肆顆，其中陸
顆因試射擊發而滅失）沒收。應執行有期徒刑壹年，併科罰金新
台幣萬元，罰金如易服勞役，以新台幣玖佰元即銀元佰元折
算壹日。扣案之汽車鑰匙壹把、土造子彈拾捌顆均沒收。
    事  實
一甲○○前有多次贓物、違反槍砲彈藥刀械管制條例、偽造文書
  、竊盜、違反麻醉藥品管理條例及違反毒品危害防制條例案等
  前案犯罪紀錄，最近1次係於民國89年間，因連續施用第二級
  毒品安非他命案件，經本院竹北簡易庭以89年度竹北簡字第21
  5號判處有期徒刑6月，甫於90年7月19日縮短刑期執行完畢。
  猶不知悔改，明知其友人李英峰（尚未據檢察官提起公訴）所
  持有，如附表所示之自用小客車2部，均係來源不明之他人失
  竊贓物，竟仍基於故買贓物之概括犯意，連續於附表所示時、
  地，分別以新台幣（下同）2萬5千元、3萬元之價格向李英峰
  購入（詳如附表所示）。另甲○○雖明知未經許可不得持有子
  彈，竟於同年11月初某日，在其位於新竹縣新豐鄉青埔村147
  號住處收受李英峰所交付具有殺傷力之子彈24顆（原共收受26
  顆，經採樣8顆試射，6顆具殺傷力，2顆不具殺傷力）後加以
  持有。嗣於92年11月6日19時50分許，甲○○駕駛前述車牌號
  碼RL－6263號贓車行經新竹縣湖口鄉○○路90號對向停車場時
  ，為警當場查獲，並在其身上扣得前開具有殺傷力之子彈24
  顆。
二案經新竹縣警察局竹北分局報請臺灣新竹地方法院檢察署檢察
  官偵查起訴。
    理  由
一本件被告甲○○所犯刑法第349條第2項之故買贓物罪及槍砲彈
  藥刀械管制條例第12條第4項之未經許可持有子彈罪，均非死
  刑、無期徒刑、最輕本刑為3年以上有期徒刑之罪，或高等法
  院管轄第一審之案件，被告於本院行準備程序進行中，就被訴
  事實為有罪之陳述，經本院合議庭認合於修正後刑事訴訟法第
  273條之1之規定，裁定進行簡式審判程序，合先敘明。
二認定犯罪事實所憑之證據及認定之理由：
(一)被告對於上開事實於本院審理時坦承不諱。
(二)附表所示之自用小客車，分別係被害人丙○○、乙○○於附表
  所示時間、地點前失竊乙節，有上開2名被害人於警訊中之證
  述。此外，另有汽車鑰匙1把扣案及卷附車輛尋獲電腦輸入單1
  紙及贓物認領保管單、車輛竊盜、車牌失竊資料個別查詢報表
  查詢車輛認可資料各2紙在卷可稽（見93年度偵字第1440號偵
  查卷第17至19、21、30、35、44至45頁）。
(三)被告自李英峰處收受之改造子彈26顆，經送內政部警政署刑事
  警察局鑑定，鑑定結果以：「送鑑改造子彈26顆，認均係土造
  子彈，具直徑8.7mm之土造金屬彈頭，採樣8顆試射，6顆可擊
  發，認具殺傷力；2顆，無法擊發，認不具殺傷力」，有該局
  93年1月20日刑鑑字第0920221053號槍彈鑑定書乙份附卷為憑
  。此外，並有扣押物品清單及照片1各張存卷可考（見9年度核
  退偵字第1508號偵查卷第12、14至18頁）。
(四)綜上，本件事證明確，被告犯行堪以認定，應依法論科。
三論罪與科刑：
  被告明知前述自用小客車為來路不明之贓車而仍故買，所為係
  犯刑法第349條第2項之故買贓物罪；又未經許可無故收受後持
  有扣案具殺傷力之土造子彈24顆之行為，則係犯槍砲彈藥刀械
  管制條例第12條第4項未經許可持有子彈罪。至被告行為後，
  槍砲彈藥刀械管制條例雖曾於93年6月2日、94年1月26日先後
  經2次修正公布並已施行，惟被告所犯前述未經許可持有子彈
  罪，條次、款項與內容於上開2次修法時，均未經修正，尚無
  新舊法比較適用之問題，附此敘明。又被告先後2次故買贓物
  之犯行，時間緊接，所犯罪名相同，顯係出於概括之犯意為之
  ，為連續犯，應依刑法第56條之規定論以1罪，並加重其刑。
  至該罪與被告所另犯之刑法第349條第2項贓物罪間，犯意個別
  ，罪名互殊，應予分論併罰。被告前於89年間，因違反毒品危
  害防制條例案件，經本院竹北簡易庭以89年度竹北簡字第215
  號判處有期徒刑6月，於90年7月19日縮短刑期執行完畢等情，
  有臺灣高等法院被告前案紀錄表1紙附卷可稽，其於上開有期
  徒刑執行完畢後5年內，再犯本件有期徒刑以上之2罪，均為累
  犯，皆應依刑法第47條規定加重其刑，並就故買贓物罪部分遞
  加重之。爰審酌被告為圖私利而故買2部贓車，增加被害人與
  犯罪偵查機關追贓之困難，又於收受子彈後隨身持有，且已其
  持有之子彈為數不少，不僅對社會有極高之潛在危險性，亦顯
  見其守法意識之薄弱，惟念其尚未持改造子彈從事任何不法行
  為，犯後亦能坦承犯行等一切情狀，分別量處如主文所示之刑
  暨就併科罰金部分諭知易服勞役之折算標準後，就論處有期徒
  刑部分合併定其應執行之刑及併科罰金部分諭知易服勞役之折
  算標準。扣案之鑰匙一支，係被告於故買贓物時一併收受，用
  以開啟車牌號碼RL－6263之贓車，為被告於偵訊時供明，自屬
  被告所有之物因犯罪所得之物，應依刑法第38條第1項第3款之
  規定，宣告沒收；另扣案具殺傷力之子彈18顆（原扣案24顆，
  經採樣6顆試射擊發而已滅失，自不為沒收之諭知），均係違
  禁物，則應依同條項第1款之規定，宣告沒收之。
四適用之法律：
  據上論斷，應依刑事訴訟法第273條之1第1項、第299條第1項
  前段，槍砲彈藥刀械管制條例第12條第4項，刑法第11條前段
  、第349條第2項、第56條、第47條、第51條第5款、第42條第2
  項、第38條第1項第1款、第3款，罰金罰鍰提高標準條例第1條
  前段、第2條，現行法規所定貨幣單位折算新臺幣條例第2條，
  判決如主文。
本案經檢察官邱巧寧到庭執行職務。
中　　華　　民　　國　　94　　年　　12　　月　　16　　日
                  刑事第二庭  法  官  鄭子俊
以上正本證明與原本無異。
如不服本判決，應於判決送達後10日內向本院提出上訴狀 (應附
繕本)， 上訴於臺灣高等法院。
中　　華　　民　　國　　94　　年　　12　　月　　16　　日
                              書記官  沈藝珠
附錄本案論罪科刑法條全文：
刑法第349條：
收受贓物者，處三年以下有期徒刑、拘役或五百元以下罰金。
搬運、寄藏、故買贓物或為牙保者，處五年以下有期徒刑、拘役
或科或併科一千元以下罰金。
槍砲彈藥刀械管制條例第12條第4項：
未經許可，持有、寄藏或意圖販賣而陳列子彈者，處五年以下有
期徒刑，併科新台幣三百萬元以下罰金。
附表：
┌──┬────┬────┬────┬───┬────┬────┬────┐
│編號│失竊時間│失竊地點│車牌號碼│所有人│故買時間│故買地點│買受金額│
├──┼────┼────┼────┼───┼────┼────┼────┤
│1   │92年9月9│新竹市經│JS－5123│丙○○│92年10月│新竹縣新│2萬5千元│
│    │日凌晨3 │國路1段9│號      │      │間      │豐鄉青埔│        │
│    │時許    │3號     │        │      │        │村147號 │        │
│    │        │對面    │        │      │        │附近    │        │
├──┼────┼────┼────┼───┼────┼────┼────┤
│2   │92年10月│桃園縣平│RL－6263│巫孟蓉│92年11月│新竹縣湖│3萬元（ │
│    │4日14時 │鎮市東勢│號（查獲│（管領│間      │口鄉德興│以對李英│
│    │許      │27之1號 │時懸掛Z7│使用人│        │路德勝橋│峰之債權│
│    │        │對面    │-2498號 │：巫金│        │附近    │抵銷）  │
│    │        │        │車牌）  │源）  │        │        │        │
└──┴────┴────┴────┴───┴────┴────┴────┘
